臺灣高雄地方法院刑事裁定
111年度聲字第1947號
聲  請  人  臺灣高雄地方檢察署檢察官
受  刑  人  夏世雄




上列聲請人因受刑人數罪併罰有二裁判以上，聲請定其應執行之
刑（111年度執聲字第1574號），本院裁定如下：
　　主  文
夏世雄犯如附表所示之參罪，所處各如附表所示之刑，應執行有
期徒刑肆年貳月。
    理　由
一、聲請意旨略以：受刑人夏世雄（下稱受刑人）因犯如附表所
    示之罪，先後經法院判決確定，應依刑法第50條、第53條及
    第51條第5款之規定，定其應執行之刑，爰依刑事訴訟法第4
    77條第1項聲請裁定等語。
二、按二裁判以上所宣告之數罪，均在裁判確定前所犯者，併合
    處罰之，但得易科罰金之罪與不得易科罰金之罪，須受刑人
    請求檢察官聲請定應執行刑者，始得依第51條規定定之；宣
    告多數有期徒刑者，於各刑中之最長期以上，各刑合併之刑
    期以下，定其刑期，但不得逾30年，刑法第50條、第53條、
    第51條第5款分別定有明文。另依刑法第53條所定，應依刑
    法第51條第5款規定定其應執行之刑者，由該案犯罪事實最
    後判決之法院之檢察官，聲請該法院裁定之，刑事訴訟法第
    477條第1項亦有明定。再者，法律上屬於自由裁量之事項，
    有其外部性界限及內部性界限，並非概無拘束。依據法律之
    具體規定，法院應在其範圍選擇為適當之裁判者，為外部性
    界限；而法院為裁判時，應考量法律之目的，及法律秩序之
    理念所在者，為內部性界限。法院為裁判時，二者均不得有
    所踰越，是數罪併罰，有二裁判以上，定其應執行之刑時，
    固屬法院自由裁量之事項，然仍應受前揭外部性界限及內部
    性界限之拘束。
三、經查：
㈠、受刑人所犯如附表所示之罪，先後經法院判處如附表所示之
    刑，並分別於附表所載之日期確定在案，且受刑人所犯如附
    表所示之罪，均係於最先之判決確定日（即附表編號1所示
    民國110年4月29日）以前所犯，此有各該判決書及臺灣高等
    法院被告前案紀錄表等件附卷可考。而受刑人所犯有得易科
    罰金（即附表編號1）及不得易科罰金之罪（即附表編號2至
    3），依刑法第50條第1項但書之規定，本不得定應執行刑，
    然受刑人已依刑法第50條第2項規定，請求檢察官就附表所
    示之各罪聲請定應執行刑，此有臺灣高雄地方檢察署受刑人
    是否同意聲請定執行刑調查表在卷可參，自符合刑法第51條
    數罪併罰規定之適用。又本院為附表所示案件最後事實審之
    法院，是檢察官本件依受刑人所請聲請定其應執行之刑，係
    屬正當，應予准許。而附表編號2至3所示之罪部分，前經定
    應執行有期徒刑4年確定，依上述說明，本院就附表各編號
    所示之罪再為定應執行刑之裁判時，自應受前開裁判所為定
    應執行刑內部界限之拘束，不得重於上開曾經定應執行刑之
    罪與其餘各罪所示判決刑度加計之總和有期徒刑4年3月(計
    算式：3月＋4年＝4年3月)。
㈡、經臺灣高雄地方檢察署檢察官詢問受刑人關於本案聲請定其
    應執行之刑之意見，受刑人表示：希望法院從輕量刑等語，
    此有上開受刑人是否同意聲請定執行刑調查表1紙可參。爰
    斟酌受刑人陳述之意見，及受刑人所犯分別為不能安全駕駛
    動力交通工具罪及販賣第二級毒品罪，各罪之犯罪情節及罪
    質部分不同，再衡諸受刑人各次犯行時間之間隔、侵害法益
    、各次犯行對於法秩序呈現之輕率態度、對於社會整體之危
    害程度，與受刑人仍有復歸社會之需要、刑罰之邊際效益遞
    減、痛苦程度遞增等一切情形，定其應執行之刑如主文所示
    。　　
四、附表編號1所示之罪原雖得易科罰金，惟因與不得易科罰金
    之他罪併合處罰之結果，自亦不得易科罰金，故無須再諭知
    易科罰金之折算標準，併予敘明。
五、依刑事訴訟法第477條第1項，刑法第50條、第53條、第51條
    第5款，裁定如主文。
中　　華　　民　　國　　111 　年　　11　　月　　18　　日
                  刑事第十三庭  法　官  翁瑄禮
以上正本證明與原本無異。
如不服本裁定，應於收受送達後5 日內向本院提出抗告狀。
中　　華　　民　　國　　111 　年　　11　　月　　18　　日
                                書記官  張婉琪
附表：
編號  罪名   宣告刑   犯罪日期 偵查（自訴）機關年度案號    最後事實審      確定判決  是否為得易科罰金之罪     備註      法院、案號 判決日期 法院、案號 確定日期   1 不能安全駕駛致交通危險罪 有期徒刑3月，如易科罰金，以新臺幣壹仟元折算壹日。 110年2月3日 高雄地檢110年度速偵字第439號 高雄地院110年度交簡字第566號 110年3月17日 高雄地院110年度交簡字第566號 110年4月29日 是 高雄地檢110年度執字第3414號（已執行完畢） 2 販賣第二級毒品 有期徒刑3年8月 108年11月8日至108年11月11日間之某時（聲請意旨記載為108年11月8日至108年11月11日，應予補充） 高雄地檢109年度偵字第14718號等 高雄地院109年度訴字第821號 110年12月28日 高雄地院109年度訴字第821號 111年1月26日 否 1、高雄地檢111年度執緝字第1216號 2、編號至2至3曾定應執行有期徒刑4年確定  3 販賣第二級毒品 有期徒刑3年8月 108年11月9日 高雄地檢109年度偵字第14718號等 高雄地院109年度訴字第821號 110年12月28日 高雄地院109年度訴字第821號 111年1月26日 否